Inventaris van de archieven van de 5e Sector van het Ministerie van Sociale Zaken en Werkgelegenheid, (1941) 1945 - 1994
Nationaal Archief, Den Haag
- Bureau Secretaris Generaal, 1.
  - Organismen en hun organisatie, 07.
    - Interne organisatie van de administratieve en technische dienst, 07.355.5
      - Stukken betreffende het voeren van overleg met meerdere afdelingen over het mogelijk samenvoegen van de functie van sociaal attaché bij de Nederlandse Ambassade te Brussel met de functie van de vertegenwoordiger van de minister van Sociale Zaken bij de Permanente Vertegenwoordiging bij de Europese Economische Gemeenschap (EEG) en Euratom, alsmede het opstellen van een nota over dit onderwerp., 1960-1963; 68; 1 omslag
        Oude code: 20258
      - Stukken betreffende het opstellen van een nota over de functies van de verschillende stafafdelingen, alsmede over de samenwerking tussen deze stafafdelingen en de directies van het ministerie., 1961-1963; 69; 1 omslag
      - Stukken betreffende een verslag van de Werkgroep Splitsing Ministerie van Sociale Zaken en Volksgezondheid over de instelling van een afzonderlijk Ministerie van Volksgezondheid en Milieuhygiëne en een Ministerie van Sociale Zaken., 1971-1973; 70; 1 omslag
      - Stukken betreffende het instellen van de afdeling Tewerkstelling Erkende Gewetensbezwaarden Militaire Dienst., 1974-1981; 71; 1 omslag
        Oude code: 020259
      - Stukken betreffende het instellen, alsmede het leveren van een bijdrage aan de werkzaamheden van het Centraal Coördinerend Orgaan (CCO)., 1975-1976; 72; 1 omslag
      - Stukken betreffende het evalueren van de eigen organisatie, alsmede het instellen van de Departementale Accountantsdienst., 1975-1984; 73; 1 pak
      - Stukken betreffende het plannen en verbeteren van de beleidsvorming binnen het departement., 1978-1981; 74; 1 omslag
      - Stukken betreffende het leveren van een bijdrage aan het tot stand komen van een behandelingsprocedure bij zogenaamde Grote Operaties., 1985; 75; 1 omslag
    - Vertegenwoordigde lichamen met besturende en/of verordenende bevoegdheid, 07.51
      - Stukken betreffende het tot stand komen van procedures ten aanzien van de behandeling van Kamervragen., 1948-1974; 76; 1 omslag
        Oude code: 020253
      - Stukken betreffende het beantwoorden van Kamervragen over personeelsreductie bij de arbeidsbureaus., 1981-1985; 77; 1 omslag
      - Stukken betreffende het beantwoorden van vragen van het Tweede Kamerlid Van Es (PSP) inzake kledingvoorschriften voor serveersters in de kantines van de ministeries., 1983-1984; 78; 1 omslag
        Alsmede overzichten van in behandeling zijnde vragen van kamervragen.
      - Stukken betreffende het informeren van de Eerste en Tweede Kamer over aangelegenheden inzake de eigen organisatie en het te voeren beleid van de eigen organisatie., 1986-1989; 79-80; 2 pakken
        - 1986-1987, 79
        - 1989, 80
          Oude code: 020204
      - Stukken betreffende het beantwoorden van Tweede Kamervragen van meerdere Tweede Kamerleden over het voornemen het computercentrum van het Ministerie van Sociale Zaken en Werkgelegenheid over te dragen aan de Maatschappij voor Informatica Diensten BV (MID), alsmede over het nieuwe kantoorgebouw ten behoeve van het ministerie., 1988; 81; 1 pak
        Oude code: 20203
    - Voorbereidende en/of uitvoerende lichamen, 07.52
      - Stukken betreffende het innemen van een standpunt ten behoeve van besprekingen in de ministerraad inzake het ambt van de staatssecretaris., 1950-1982; 82; 1 pak
        Oude code: 20254
      - Stukken betreffende het uitbrengen van een advies aan de minister over de mogelijke aanpassing van het Reglement van orde voor de ministerraad., 1955-1982; 83; 1 pak
      - Stukken betreffende het voeren van overleg met de minister en de staatssecretaris inzake de taakomschrijving van de minister en de staatssecretaris., 1959-1982; 84; 1 omslag
      - Stukken betreffende het leveren van bijdragen aan de troonrede met betrekking tot meerdere aspecten op sociaal gebied., 1985-1989; 85-88; 4 omslagen
        - 1986, 85
          Oude code: 18731
        - 1987, 86
        - 1988, 87
        - 1989, 88
      - Stukken betreffende het leveren van een bijdrage aan het opstellen van het Overzicht beleidsvoornemens van het kabinet (Actieprogramma)., 1985-1989; 89-91; 3 omslagen
        - 1985-1986, 89
        - 1988, 90
        - 1989, 91
      - Stukken betreffende het leveren van bijdragen aan de regeringsverklaring van 1986 over de belangrijkste beleidsterreinen binnen het Ministerie van Sociale Zaken en Werkgelegenheid., 92; 1 omslag
        Oude code: 18734
    - Functionarissen, 07.53
      - Stukken betreffende het opstellen van een algemene taakomschrijving voor de secretarissen-generaal binnen de ministeries, alsmede het opstellen van een profielschets voor de functie van secretaris-generaal van het Ministerie van Sociale Zaken en Werkgelegenheid., 1958-1985; 93; 1 omslag
      - Stukken betreffende het geven van voorlichting over de aanstelling van een tweede plaatsvervangend secretaris-generaal, alsmede over de taken van de plaatsvervangende secretarissen-generaal., 1965; 94; 1 omslag
        Oude code: 020257
    - Adviserende en controlerende organen, 07.54
      - Stukken betreffende het informeren van de minister over het wijzigen van de Wet op de Raad van State, alsmede over het horen van de Raad van State bij zeer belangrijke regeringswijzigingen in bij de Tweede Kamer aanhangige wetsvoorstellen., 1946-1984; 95; 1 pak
    - Commissies, 07.58
      - Stukken betreffende het voeren van overleg in het Vijfde-Sector-Overleg (VSO)., 1986-1991; 96-98; 2 pakken en 1 omslag
        - 1986-1988, 96
          Oude code: 20215
        - 1989-1991, 97
        - 1991, 98; omslag
          Oude code: 017485
      - Stukken betreffende het geven van een visie op het advies van de Begeleidingsgroep Zelfbeheer SZW over het proeftuinen-zelfbeheer ontwikkeling in het licht van de departementale decentralisatie-ontwikkeling en verbetering van het financiële beheer., 1988; 99; 1 omslag
        Oude code: 20205
      - Vergaderstukken van het departementaal overleg bedrijfsvoering (DOB-overleg)., 1991-1993; 100-142; 21 pakken en 22 omslagen
        Chronologisch geordend op vergaderdatum.
        - 1991 nov. 08, 100
          Oude code: 017379
        - 1991 nov. 28, 101
        - 1991 dec. 20, 102
        - 1992 jan. 09, 103
        - 1992 jan. 24, 104
        - 1992 feb. 13, 105
        - 1992 feb. 28, 106
        - 1992 mrt. 13, 107
        - 1992 mrt. 27, 108
          Oude code: 017378
        - 1992 apr. 02, 109
        - 1992 apr. 09, 110
        - 1992 apr. 22, 111
        - 1992 mei 14, 112; pak
        - 1992 juni 04, 113
        - 1992 juni 25, 114
        - 1992 juli 10, 115
        - 1992 aug. 27, 116; pak
          Oude code: 017387
        - 1992 sep. 10, 117
        - 1992 sep. 25, 118
        - 1992 okt. 09, 119
        - 1992 nov. 06, 120; pak
          Oude code: 017388
        - 1992 nov. 20, 121; pak
        - 1992 dec. 03, 122
        - 1992 dec. 18, 123; pak
        - 1993 jan. 13, 124; pak
        - 1993 jan. 27, 125; pak
          Oude code: 017390
        - 1993 feb. 25, 126; pak
        - 1993 mrt. 11, 127; pak
        - 1993 apr. 01, 128; pak
        - 1993 apr. 15, 129; pak
        - 1993 apr. 29, 130; pak
        - 1993 mei 27, 131; pak
          Oude code: 017394
        - 1993 juni 24, 132; pak
        - 1993 aug. 02, 133; pak
          Oude code: 017386
        - 1993 aug. 19, 134; pak
        - 1993 sep. 02, 135; pak
          Oude code: 017398
        - 1993 okt. 07, 136; pak
          Oude code: 017381
        - 1993 okt. 27, 137; pak
          Oude code: 017384
        - 1993 nov. 19, 138; pak
        - 1993 nov. 24, 139
          Oude code: 017395
        - 1993 dec. 08, 140; pak
          Oude code: 017391
        - 1993 dec. 17, 141
        - 1993 dec. 23, 142
          Oude code: 017402
    - Competentie, 07.62
      - Stukken betreffende het vaststellen van de taakomschrijvingen van de staatssecretarissen van het Ministerie van Sociale Zaken en Werkgelegenheid., 1982-1987; 143-144; 2 omslagen
        - 1982-1986, 143
        - 1987, 144
    - Regeling en vaststelling der bestuurs- en beheershandelingen, 07.7
      - Stukken betreffende het geven van een uitleg over het aanbrengen van voetnoten bij het Staatsblad wat vermeld staat in de richtlijn nummer 37 voor de wetgevingstechniek., 1951-1976; 145; 1 omslag
        Oude code: 20260
      - Stukken betreffende het opstellen van een nota aan de minister over de organisatorische aspecten van de evaluatie van het Project Strategische Beleidsvorming (SBP)., 1985-1986; 146; 1 omslag
      - Stukken betreffende het verzamelen van reacties op de Nota Strategieformulering SZW van meerdere afdelingen en directies, alsmede het geven van verduidelijkingen met betrekking tot oorsprong, opzet en doel van de nota., 1986; 147; 1 omslag
    - Behandelingsprocedures, vormen en formaliteiten, 07.73
      - Stukken betreffende het opstellen van een circulaire inzake het geven van aanwijzingen voor het opstellen van wet- en regelgeving., 1985-1986; 148; 1 omslag
        Oude code: 020193
    - Wetten, besluiten, beschikkingen, reglementen, verordeningen, enz., 07.76
      - Stukken betreffende het medevoorbereiden van de totstandkoming van de Vaarplichtwet en de Scheepvaartnoodwet., 1945-1951; 149; 1 pak
        Oude code: 020267
      - Stukken betreffende het voeren van overleg met meerdere afdelingen binnen het eigen ministerie en met het Ministerie van Justitie over de intrekking van bezettingsmaatregelen en -wetgeving op het gebied van de sociale zaken., 1945-1959; 150-154; 3 pakken en 2 omslagen
        - deel I, 1945 - 1949, 150
          Oude code: 20262
        - deel II, 1946 - 1953, 151
        - deel III, 1949 - 1957, 152
        - deel IV, 1955 - 1958, 153; omslag
        - deel V, 1958 - 1959, 154; omslag
      - Stukken betreffende het medevoorbereiden van de invoering van de Werkloosheidswet, alsmede het beantwoorden van vragen van het Tweede-Kamerlid Hooij inzake het compenseren van verhoogde lasten voor het bedrijfsleven als gevolg van het invoeren van de premie voor de wachtgeld- en werkloosheidsverzekering., 1947-1961; 155; 1 pak
        Oude code: 020269
      - Stukken betreffende het voorbereiden en tot stand komen van procedures ten aanzien van de beperking, formulering en afwerking van koninklijke besluiten., 1947-1961; 156; 1 omslag
        Oude code: 020270
      - Stukken betreffende het opstellen van een standpunt over een mogelijke oprichting van een centraal bureau voor de wetgeving., 1948-1955; 157; 1 omslag
      - Stukken betreffende het medevoorbereiden van het herzien van de Grondwet., 1949-1956; 158-160; 1 pak en 2 omslagen
        Niet nader onder te verdelen.
        - 1949-1950, 158
          Oude code: 020264
        - 1951-1954, 159
        - 1951-1956, 160; pak
      - Stukken betreffende het voorbereiden en tot stand komen van procedures ten aanzien van de ondertekening, redactie en uniformiteit van ministeriële beschikkingen., 1950-1969; 161; 1 omslag
      - Stukken betreffende het medevoorbereiden van de Belemmeringenwet Landverdediging., 1951-1954; 162; 1 pak
        Oude code: 020263
      - Stukken betreffende het medevoorbereiden en -vaststellen van de herziening van de Oorlogswet voor zover het de sociale aspecten betreft., 1951-1960; 163; 1 pak
        Oude code: 20266
      - Stukken betreffende het medevoorbereiden van en aangeven van visies op de Wet op Stichtingen en Instellingen met name op het gebied van de Pensioen- en Spaarfondsenwet., 1952-1956; 164; 1 pak
        Oude code: 20268
      - Stukken betreffende het geven van uitleg over de veranderende werkwijze inzake de publicatie van toelichtingen op algemene maatregelen van bestuur., 1953-1954; 165; 1 omslag
      - Stukken betreffende het medevoorbereiden van de totstandkoming, wijziging en toepassing van de Armenwet., 1953-1960; 166; 1 omslag
      - Stukken betreffende het medevoorbereiden van de totstandkoming van de Wet op de Ruimtelijke Ordening en de Woningwet., 1955-1958; 167-168; 1 pak en 1 omslag
        - 1955-1956, 167; pak
          Oude code: 020261
        - 1956-1958, 168
      - Stukken betreffende het medevoorbereiden van de Atoomwet., 1956-1958; 169; 1 pak
      - Stukken betreffende het leveren van een bijdrage aan het ontwerp van de Wet op het Voortgezet Onderwijs., 1958-1961; 170; 1 pak
        Oude code: 20265
      - Stukken betreffende het formuleren van een standpunt inzake de motie Romme over de inschakeling van maatschappelijke organen in de totstandkoming van maatregelen en wetgevingen van bestuurlijke aard., 1959-1961; 171; 1 omslag
      - Stukken betreffende het informeren van de minister over de toepasbaarheid van het Veiligheidsbesluit Ioniserende Stralen op het ontwerp-Kernenergiewet., 1959-1964; 172; 1 omslag
      - Stukken betreffende het informeren van de Tweede Kamer der Staten-Generaal over de voorbereiding en totstandkoming van diverse wetsontwerpen met betrekking tot sociale voorzieningen., 1977-1980; 173; 1 omslag
    - Notulen van vergaderingen, algemene rapporten, processen-verbaal en statistieken, 07.77
      - Verslag en overzicht van besprekingen van de minister met de secretaris-generaal en de afdelingschefs., 1950-1952; 174; 1 omslag
        Oude code: 020313
      - Vergaderstukken van de afdelingschefs., 1952-1961; 175-176; 2 pakken
        - 1952 - 1957, 1952 - 1957, 175
          Oude code: 020312
        - 1958 - 1961, 1954 - 1961, 176
      - Kwartaalverslagen over de werkzaamheden van het Bureau Organisatie., 1952-1962; 177-178; 1 pak en 1 omslag
        - 1952-1959, 177; pak
          Oude code: 017112
        - 1960-1962, 178
      - Stukken betreffende het behandelen van de kwestie inzake de taakverdeling tussen het departement en het Centraal Bureau voor de Statistiek (CBS) ten aanzien van de verwerking van statistische gegevens van het Directoraat-Generaal van de Volksgezondheid., 1966-1967; 179; 1 pak
      - Vergaderstukken van de stafbesprekingen met de Minister., 1975-1981; 180-194; 15 pakken
        - 1975 juni - 1976 dec., 180
          Oude code: 017441
        - 1977 jan. - juni, 181
        - 1977 juli - nov., 182
        - 1977 nov. - 1978 apr., 183
          Oude code: 017443
        - 1978 mei - juli, 184
        - 1978 sep. - dec., 185
        - 1979 jan. - apr., 186
        - 1979 mei - sep. 17, 187
          Oude code: 017444
        - 1979 sep. 24 - 1980 jan. 07, 188
        - 1980 jan. 28 - mei 12, 189
        - 1980 mei 19 - okt. 27, 190
          Oude code: 017445
        - 1980 nov. 03 - 1981 mei 18, 191
        - 1981 juni 06 - nov. 30, 192
        - Stukken betreffende de belangrijke afspraken gemaakt op de Stafvergaderingen. 1977-1981, 193-194
          - 1977-1978, 193
            Oude code: 017442
          - 1979-1981, 194
      - Stukken betreffende de instelling van het Centraal Coördinerend Orgaan (CCO) en van het Algemeen Secretariaat (AS), alsmede vergaderstukken en verslagen van vergaderingen van het CCO en het AS., 1975-1985; 195-220; 25 pakken en 1 omslag
        - Instelling van het CCO, alsmede verslagen van vergaderingen over de jaren 1975 - 1985, 1975 - 1985, 195
          Oude code: 017431
        - Verslagen van vergaderingen van de AS-referenten, 1976 - 1977, 196; omslag
        - Vergaderstukken van het Centraal Coördinerend Orgaan. 1977-1985, 197-219
          - 1977 aug. 29 - dec. 05, 197
            Oude code: 017432
          - 1977 dec. 12 - 1978 jan. 16, 198
          - 1978 feb. 13 - mei 08, 199
            Oude code: 017433
          - 1978 mei 22 - juli 10, 200
          - 1978 juli 17 - dec. 11, 201
          - 1979 jan. 15 - apr. 23, 202
            Oude code: 017434
          - 1979 mei 07 - juli 02, 203
          - 1979 aug. 02, 204
          - 1979 aug. 20 - okt. 22, 205
            Oude code: 017435
          - 1979 nov. 05 - 1980 jan. 28, 206
          - 1980 feb. 11 - mrt. 24, 207
          - 1980 apr. 14 - mei 19, 208
            Oude code: 017436
          - 1980 juni 02 - juni 30, 209
          - 1980 juli 14 - 1981 mrt. 30, 210
          - 1981 apr. 13 - sep. 21, 211
            Oude code: 017437
          - 1981 okt. 26 - 1982 juli 12, 212
          - 1982 sep. 06 - 1983 mrt 28, 213
          - 1983 apr. 11 - aug. 22, 214
            Oude code: 017438
          - 1983 sep. 12 - dec. 19, 215
          - 1984 jan. 30 - okt. 01, 216
            Oude code: 017439
          - 1984 okt. 01 - 1985 jan. 28, 217
          - 1985 apr. 01 - mei 06, 218
            Oude code: 017440
          - 1985 juni 03 - nov. 25, 219
        - Het voeren van overleg over de reallocatie van taken, 1983 - 1985, 220
      - Vergaderstukken van het Toporgaan., 1980-1991; 221-258; 33 pakken en 5 omslagen
        Geordend op jaar, daarbinnen op TO-nummer. Aan het TO namen deel de SG, de DG's, de directeur ABP, de projectmanager SBP en bewindslieden.
        - nrs. 01 - 12, 1980, 221; omslag
          Oude code: 017460
        - nrs. 13 - 44, 1981, 222
        - nrs. 45 - 59, 1981, 223
        - nrs. 60 - 77, 1981, 224; omslag
        - overige stukken, 1981, 225
          Oude code: 017461
        - nrs. 01 - 44, 1982, 226
          Oude code: 017462
        - nrs. 45 - 52, 1982, 227
        - nrs. 53 - 72, 1982, 228
        - nrs. 73 - 82, 1982, 229; omslag
          Oude code: 017463
        - nrs. 01 - 18, 1983, 230
          Oude code: 017465
        - nrs. 19 - 48, 1983, 231
        - nrs. 49 - 68, 1983, 232
          Oude code: 017464
        - nrs. 69 - 72, 1983, 233
        - nrs. 74 - 91, 1983, 234
        - nrs. 01 - 25, 1984, 235
          Oude code: 017466
        - nrs. 26 - 34, 1984, 236
        - nrs. 35 - 60, 1984, 237
          Oude code: 017467
        - nrs. 61 - 85, 1984, 238; omslag
        - nrs. 01 - 45, 1985, 239
          Oude code: 017468
        - nrs. 46 - 89, 1985, 240
        - nrs. 90 - 123, 1985, 241
          Oude code: 017469
        - nrs. 01 - 32, 1986, 242
          Oude code: 017470
        - nrs. 34 - 63, 1986, 243
        - nrs. 64 - 94, 1986, 244
          Oude code: 017471
        - nrs. 95 - 110, 1986, 245
        - nrs. 01 - 125, 1987, 246
          Oude code: 017472
        - nrs. 126 - 149, 1987, 247
        - nrs. 150 - 171, 1987, 248
          Oude code: 017473
        - nrs. 172 - 205, 1987, 249
        - nrs. 01 - 30, 1988, 250
          Oude code: 017474
        - nrs. 31 - 68, 1988, 251
        - nrs. 69 - 103, 1988, 252
        - nrs. 01 - 39, 1989, 253
          Oude code: 017475
        - nrs. 40 - 43, 1989, 254
        - nrs. 44 - 48, 1989, 255
          Oude code: 017475 / 017476
        - nrs. 01 - 45, 1990, 256
          Oude code: 017477
        - nrs. 01 - 20, 1991, 257
          Oude code: 017478
        - nrs. 21 - 38, 1991, 258; omslag
      - Vergaderstukken van de Staf Algemene Leiding., 1981-1993; 259-290; 32 pakken
        - Vergaderstukken. 1981-1988, 259-273
          - 1981 dec. 07 - 1982 mei 03, 259
            Oude code: 017446
          - 1982 mei 10 - dec. 20, 260
          - 1983 jan. 03 - juli 11, 261
          - 1983 juli 18 - dec. 12, 262
            Oude code: 017450
          - 1984 jan. 09 - mei 28, 263
          - 1984 juni 04 - sep. 24, 264
            Oude code: 017449
          - 1984 okt. 01 - dec. 27, 265
          - 1985 jan. 07 - juni 24, 266
            Oude code: 017448
          - 1985 juli 08 - dec. 16, 267
          - 1986 jan. 06 - juni 30, 268
            Oude code: 017451
          - 1986 juli 07 - dec. 22, 269
          - 1987 jan. 12 - aug. 31, 270
            Oude code: 017452
          - 1987 sep. 07 - dec. 17, 271
          - 1988 jan. 11 - juni 27, 272
            Oude code: 017453
          - 1988 juli 04 - dec. 26, 273
        - Stukken betreffende de belangrijkste afspraken gemaakt op de vergaderingen van de Staf Algemene Leiding. 1981-1988, 274-276
          - 1981-1983, 274
            Oude code: 017447
          - 1984, 275
          - 1985-1988, 276
        - Vergaderstukken en belangrijkste afspraken. 1989-1993, 277-290
          - 1989 jan. 04 - apr. 10, 277
            Oude code: 017454
          - 1989 apr. 17 - aug. 28, 278
          - 1989 sep. 04 - dec. 18, 279
          - 1990 jan. 08 - mrt. 26, 280
            Oude code: 017455
          - 1990 apr. 02 - juli 23, 281
          - 1990 aug. 20 - dec. 17, 282
          - 1991 jan. 07 - mrt. 25, 283
            Oude code: 017456
          - 1991 apr. 08 - aug. 26, 284
          - 1991 sep. 02 - dec. 23, 285
          - 1992 jan. 13 - juni 29, 286
            Oude code: 017457
          - 1992 juli 06 - dec. 21, 287
          - 1993 jan. 11 - apr. 26, 288
            Oude code: 017458
          - 1993 mei 03 - sep. 13, 289
          - 1993 sep. 20 - dec. 24, 290
      - Vergaderstukken van de Begeleidingscommissie Strategische Beleidsplanning (SBP)., 1985; 291; 1 omslag
        Oude code: 0202092
      - Vergaderstukken en verslagen van het Ring-overleg., 1986-1990; 292-316; 25 pakken
        Aan het Ring-overleg namen deel de vier directeuren Interne Beheer en Management en de assistent-SG als gewone leden en de directeuren PM, O en I en FEZ als adviserende leden.
        - 1986 okt. 02 - nov. 05, 292
          Oude code: 017416
        - 1986 nov. 19 - dec. 16, 293
        - 1987 jan. 07 - feb. 18, 294
          Oude code: 017417
        - 1987 mrt. 04 - apr. 01, 295
        - 1987 apr. 15 - juni 09, 296
          Oude code: 017418
        - 1987 juni 09 - sep. 16, 297
        - 1987 okt. 07 - nov. 18, 298
          Oude code: 017419
        - 1987 dec. 02 - dec. 16, 299
        - 1988 jan. 06 - feb. 17, 300
          Oude code: 017420
        - 1988 mrt. 02 - apr. 13, 301
        - 1988 apr. 27 - mei 11, 302
        - 1988 mei 25 - juni 22, 303
          Oude code: 017421
        - 1988 juli 06 - sep. 14, 304
        - 1988 sep. 28 - okt. 12, 305
          Oude code: 017422
        - 1988 dec. 21, 306
          Oude code: 017423
        - Bijlagen, 1988, 307
        - 1989 jan. 11 - mrt. 08, 308
          Oude code: 017424
        - 1989 mrt. 22 - juni 28, 309
        - 1989 juli 12 - sep. 13, 310
          Oude code: 017425
        - 1989 okt. 04 - nov. 29, 311
        - 1989 dec. 13, 312
        - 1990 jan. 10 - mrt. 21, 313
          Oude code: 017426
        - 1990 apr. 04 - juni 13, 314
        - 1990 juli 11 - okt. 17, 315
          Oude code: 017427
        - 1990 okt. 31 - dec. 05, 316
      - Vergaderstukken van het overleg tussen de secretaris-generaal en de directeuren-generaal (SDO-overleg)., 1986-1990; 317-328; 10 pakken en 2 omslagen
        - agenda's en verslagen, 1986, 317; omslag
          Oude code: 017479
        - bijlagen, 1986, 318
        - agenda's en verslagen, 1987, 319; omslag
        - bijlagen, 1987, 320
        - 001 - 049, 1988, 321
          Oude code: 017480
        - 050 - 107, 1988, 322
        - 001 - 060, 1989, 323
          Oude code: 017481
        - 061 - 103, 1989, 324
        - 001 - 060, 1990, 325
          Oude code: 017482
        - 061 - 085, 1990, 326
        - 086 - 093, 1990, 327
        - 094 - 117, 1990, 328
      - Vergaderstukken van het Audit Committee (Commissie Departementaal Control Beleid (CDCB))., 1987-1991; 329-331; 3 pakken
        - 1987-1989, 329
          Oude code: 017484,017485
        - 1990, 330
          Oude code: 07484,07485
        - 1991, 331
      - Departementaal Management Team (DMT)., 1990-1993; 332-390; 58 pakken en 1 omslag
        - Vergaderstukken. 1990-1993, 332-384
          - 1990 - 1991, 001 - 034, 332
            Oude code: 17483-17511
          - 035 - 099, 1991, 333
            Oude code: 17486-17511
          - 100 - 142, 1991, 334
          - 143 - 168, 1991, 335
          - 169 - 175, 1991, 336
          - 176 - 211, 1991, 337
          - 213 - 239, 1991, 338
          - 240 - 279, 1991, 339